臺灣臺南地方法院刑事判決
111年度交簡上字第139號
上  訴  人  臺灣臺南地方檢察署檢察官
上  訴  人
兼  被  告  梅氏姮妮


被      告  王美惠  


上列上訴人因過失傷害案件，不服本院111年度交簡字第1367號
第一審簡易判決（聲請簡易判決處刑案號：111年度偵字第5199
號），提起上訴，嗣因被告2人就被訴事實均為有罪之陳述，本
院管轄之第二審合議庭聽取當事人意見後，改依簡式審判程序進
行，並判決如下：
    主  文
上訴均駁回。
    犯罪事實及理由
一、審理範圍：
　㈠按刑事訴訟法第348條規定：「（第1項）上訴得對於判決之
    一部為之。（第2項）對於判決之一部上訴者，其有關係之
    部分，視為亦已上訴。但有關係之部分為無罪、免訴或不受
    理者，不在此限。(第3項）上訴得明示僅就判決之刑、沒收
    或保安處分一部為之」。經查，本案原判決雖為簡易判決，
    然依刑事訴訟法第455條之1第3項規定，就同法第348條於簡
    易判決之上訴時亦有準用，是本案上訴之效力及範圍，仍應
    依該規定判斷。
  ㈡經查，本案上訴人即檢察官、被告梅氏姮妮均僅就原判決量
    處之刑度提起上訴，有上訴書、刑事上訴理由狀為憑，至於
    原判決其他部分，均不予爭執，亦未提起上訴，而該量刑部
    分與原判決事實之認定及罪名，依前開規定，可以分離審查
    ，故本院爰僅就原判決之量刑部分予以審理，核先敘明。
二、經本院審理結果，因檢察官、被告梅氏姮妮均僅就原判決量
    刑部分提起上訴，業如前述，故本案犯罪事實、證據及論罪
    部分之認定，均引用原判決書之記載（如附件）。
三、檢察官經告訴人梅氏姮妮請求，提起上訴意旨略以：告訴人
    梅氏姮妮因本件車禍所受損害較為嚴重，被告王美惠迄今未
    與告訴人梅氏姮妮達成和解，原判決量刑容有過輕之處等語
    ；被告梅氏姮妮上訴意旨略以：被告梅氏姮妮願意賠償告訴
    人王美惠，然而告訴人王美惠認其提出之和解金額要求過高
    ，因而拒絕和解，故原判決量刑上有失公允等語。
四、本院之判斷：
  ㈠按量刑之輕重，係事實審法院得依職權自由裁量之事項，茍
    已斟酌刑法第57條各款所列情狀而未逾越法定刑度，則不得
    遽指為違法；又刑罰之量定屬法院自由裁量之職權行使，但
    仍應審酌刑法第57條所列各款事由及一切情狀，為酌量輕重
    之標準，在同一犯罪事實與情節，如別無其他加重或減輕之
    原因，下級法院量定之刑，亦無過重或失輕之不當情形，則
    上級法院對於下級法院之職權行使，原則上應予尊重。
  ㈡經查，本件原判決量定被告2人之刑期，係以其等之責任為基
    礎，審酌「被告王美惠、梅氏姮妮行車不慎肇致本件事故，
    分別致告訴人梅氏姮妮、王美惠受有前述傷害，其2人之過
    失程度及傷勢狀況；被告2人犯後均坦認過失，因對調解金
    額認知差距過大而無法達成和解，態度尚可；兼衡被告2人
    均無前科，素行良好，暨其2人之智識程度、家庭經濟情況
    （見被告警詢筆錄「受詢問人」欄所載）等一切情狀」，在
    法定刑內對被告王美惠量處拘役25日，對被告梅氏姮妮量處
    拘役20日，及均諭知易科罰金之折算標準，顯見原判決係本
    於被告2人之責任為基礎，已具體斟酌刑法第57條所列情形
    而為量定，並未偏執一端，而有失輕重之情事，亦未逾越法
    律所規定之範圍，依前開說明，原判決量刑核屬妥適，應予
    維持。從而，檢察官及被告梅氏姮妮上訴均無理由，應予駁
    回。
據上論斷，應依刑事訴訟法第455條之1第1項、第3項、第273條
之1第1項、第373條、第368條、第364條，判決如主文。
本案經檢察官蘇榮照聲請以簡易判決處刑及提起上訴，檢察官莊
士嶔到庭執行職務。

中　　華　　民　　國　　111 　年　　10　　月　　11　　日
　　　　　　　　　刑事第七庭  審判長法  官  陳本良
　　　　　　　　　                  法  官  鄧希賢
　　　　　　　　　                  法  官  陳貽明
以上正本證明與原本無異。
不得上訴。
　　　　　　　　　　　　　　　　　　書記官  洪翊學
中　　華　　民　　國　　111 　年　　10　　月　　11　　日

（附件）
臺灣臺南地方法院刑事簡易判決
111年度交簡字第1367號
聲　請　人　臺灣臺南地方檢察署檢察官
被　　　告　王美惠　女　(民國00年0月0日生)
　　　　　　　　　　身分證統一編號：Z000000000號
　　　　　　　　　　住○○市○○區○○路000號00樓之00
　　　　　　　　　　居○○市○○區○○○街00巷00號
　　　　　　梅氏姮妮女　(西元0000年0月0日生)
　　　　　　　　　　身分證統一編號：Z000000000號
　　　　　　　　　　住○○市○區○○路0段000巷00弄0號
　　　　　　　　　　居○○市○區○○路000號
上列被告等因過失傷害案件，經檢察官聲請以簡易判決處刑（11
1年度偵字第5199號），本院判決如下：
    主  文
王美惠犯過失傷害罪，處拘役貳拾伍日，如易科罰金，以新臺幣
壹仟元折算壹日；梅氏姮妮犯過失傷害罪，處拘役貳拾日，如易
科罰金，以新臺幣壹仟元折算壹日。
    事實及理由
一、本件犯罪事實及證據，均引用附件檢察官聲請簡易判決處刑
    書之記載。
二、核被告王美惠、梅氏姮妮所為，均係犯刑法第284條前段之
    過失傷害罪。被告二人於肇事後均停留在車禍現場，主動向
    據報趕往現場處理車禍事宜之警員承認其為肇事車輛之駕駛
    人，而自首接受裁判等情，有臺南市政府警察局第一分局交
    通分隊道路交通事故肇事人自首情形紀錄表1紙附卷可參（
    見警卷第27頁），合於自首要件，依刑法第62條前段規定減
    輕其刑。爰審酌被告王美惠、梅氏姮妮行車不慎肇致本件事
    故，分別致告訴人梅氏姮妮、王美惠受有前述傷害，其二人
    之過失程度及傷勢狀況；被告二人犯後均坦認過失，因對調
    解金額認知差距過大而無法達成和解，態度尚可；兼衡被告
    二人均無前科，素行良好，暨其二人之智識程度、家庭經濟
    情況（見被告警詢筆錄「受詢問人」欄所載）等一切情狀，
    分別量處如主文所示之刑，並均諭知易科罰金之折算標準。
三、依刑事訴訟法第449條第1項前段、第3項、第454條第2項，
    刑法第284條前段、第62條前段、第41條第1項前段，刑法施
    行法第1條之1第1項，逕以簡易判決處刑如主文。
四、如不服本判決，得自簡易判決送達之日起20日內，向本院提
    起上訴。
中　　華　　民　　國　　111 　年　　4 　　月　　29　　日
　　　　　　　　　刑事第九庭    法　官　莊玉熙
以上正本證明與原本無異。
            　　　 　　　　　　 書記官  陳昱潔
中　　華　　民　　國　　111 　年　　5 　　月　　2 　　日
附錄本案論罪科刑法條：
中華民國刑法第284條
因過失傷害人者，處1年以下有期徒刑、拘役或10萬元以下罰金
；致重傷者，處3年以下有期徒刑、拘役或30萬元以下罰金。

附件：
     臺灣臺南地方檢察署檢察官聲請簡易判決處刑書　
                                     111年度偵字第5199號
　　被　　　告　王美惠　女　50歲（民國00年0月0日生）
　　　　　　　　　　　　住○○市○○區○○路000號00樓之0
　　　　　　　　　　　　　0
　　　　　　　　　　　　居○○市○○區○○○街00巷00號                          （送達地址）
　　　　　　　　　　　　國民身分證統一編號：Z000000000號
　　　　　    　梅氏姮妮
　　　　　　　　　　　　女　37歲（民國00年0月0日生）
　　　　　　　　　　　　住○○市○區○○路0段000巷00弄0
　　　　　　　　　　　　　號
　　　　　　　　　　　　居○○市○區○○路000號
　　　　　　　　　　　　國民身分證統一編號：Z000000000號
上列被告等因過失傷害案件，業經偵查終結，認為宜以簡易判決
處刑，茲將犯罪事實及證據並所犯法條分敘如下：
　　　　犯罪事實
一、王美惠於民國110年7月11日11時9分許，騎乘車牌號碼000-0
    00號普通重型機車，沿○○市○區○○○路0段000巷由西往東方向
    行駛，行經該巷與○○路000巷之交岔路口左轉時，原應注意
    白色「停」標字，駕駛人須暫停讓另一方向之車輛先行通過
    後，才能通過該路口，而依當時天候晴、日間自然光線、路
    面乾燥、無缺陷、無障礙物、視距良好之情狀，客觀上並無
    不能注意之情形，竟疏未注意及此，貿然駛入該路口，適梅
    氏姮妮騎乘車牌號碼000-000號普通重型機車，沿○○路000巷
    由北往南方向行駛至此，亦疏未注意行駛至無號誌之交岔路
    口，應減速慢行，雙方因而發生碰撞，致王美惠受有雙前臂
    及手腕挫傷及拉傷等傷害；梅氏姮妮受有右側上下肢擦挫傷
    等傷害。
二、案經王美惠、梅氏姮妮訴由臺南市政府警察局第一分局報告
    偵辦。
　　　　證據並所犯法條
一、上揭犯罪事實，業據被告王美惠、梅氏姮妮於警詢時及偵查
    中均坦承不諱，核與告訴人王美惠、梅氏姮妮於警詢時及偵
    查中指訴情節大致相符，並有道路交通事故現場圖、道路交
    通事故調查報告表（一）（二）、外星人外科診所診斷證明
    書、國立成功大學醫學院附設醫院診斷證明書、現場暨車損
    照片、監視器錄影光碟暨畫面擷取等在卷可稽。按「汽車行
    駛至交岔路口，交岔路口因特殊需要另設有標誌、標線者，
    並應依其指示行車。」、「『停』標字，用以指示車輛至此必
    須停車再開。」、「行經無號誌之交岔路口，應減速慢行，
    作隨時停車之準備。」道路交通安全規則第102條第1項第11
    款、道路交通標誌標線號誌設置規則第177條、道路交通安
    全規則第93條第1項第2款分別定有明文。被告2人騎車自應
    注意遵守上揭規定，且依當時情形又無不能注意之情事，被
    告2人竟疏於注意及此，致雙方發生碰撞，造成對方受有前
    揭傷害，被告2人顯有過失，且告訴人2人確因本件車禍而受
    傷，則被告2人之過失行為與告訴人2人之傷害結果間，自具
    有相當因果關係。本件事證明確，被告2人犯嫌堪予認定。
二、核被告2人所為，均係犯刑法第284條前段之過失傷害罪嫌。
    被告2人於肇事後，於警員前往現場處理時，當場承認為肇
    事人，有臺南市政府警察局第一分局交通分隊道路交通事故
    肇事人自首情形紀錄表1紙附卷可稽，合於刑法自首之要件
    ，請依刑法第62條規定得減輕其刑。
三、依刑事訴訟法第451條第1項聲請逕以簡易判決處刑。
　　此　致
臺灣臺南地方法院
中　　華　　民　　國　 111　　年　　3 　　月　　14　　日
　　　　　　　　　　　　　　　檢察官  蘇榮照
本件證明與原本無異
中　　華　　民　　國　 111　　年　　3 　　月　　24　　日
                              書記官  鍾明智